【裁判字號】    97,訴,2841
【裁判日期】    970829
【裁判案由】    搶奪等
【裁判全文】
臺灣板橋地方法院刑事判決              97年度訴字第2841號
公  訴  人  臺灣板橋地方法院檢察署檢察官
被      告  乙○○
            甲○○
上列被告因搶奪等案件，經檢察官提起公訴（97年度偵字第1648
9 號），被告於準備程序認罪，本院以簡式審判程序判決如下：
    主  文
乙○○、甲○○共同犯竊盜罪，均累犯，各處有期徒刑伍月，扣
案之機車鑰匙壹支沒收；又共同犯搶奪未遂罪，均累犯，各處有
期徒刑壹年。各應執行有期徒刑壹年肆月，扣案之機車鑰匙壹支
沒收。
    事實及理由
一、按除被告所犯為死刑、無期徒刑、最輕本刑為三年以上有期
    徒刑之罪或高等法院管轄第一審案件者外，於第一次審判期
    日前之準備程序進行中，被告先就被訴事實為有罪之陳述時
    ，審判長得告知被告簡式審判程序之旨，並聽取當事人、代
    理人、辯護人及輔佐人之意見後，裁定進行簡式審判程序，
    刑事訴訟法第273 條之1 第1 項定有明文。經核本件被告乙
    ○○、甲○○所犯係死刑、無期徒刑、最輕本刑為三年以上
    有期徒刑以外之罪，其於準備程序中就被訴事實為有罪之陳
    述，經法官告知簡式審判程序之旨，並聽取公訴人、被告之
    意見後，本院爰依首揭規定，合議裁定由受命法官獨任進行
    簡式審判程序，合先敘明。
二、本件犯罪事實：
    乙○○前曾於民國91年間因施用毒品案件，經本院以91年度
    訴字第1452號判決判處有期徒刑七月確定，於92年9 月22日
    縮刑期滿執行完畢（此部分構成累犯）；其後又於94、95年
    間因施用毒品、搶奪、恐嚇等案件，先後經本院、臺灣高等
    法院分別以93年度訴字第2079號、94年度上訴字第3454號等
    判決，各判處有期徒刑一年、三年、五月確定，其後並經更
    定應執行刑四年，復於96年間經減刑後，更定應執行刑為三
    年三月又十五日，執行後於96年12月31日假釋出監（應至97
    年6 月8 日縮刑期滿，此部分不構成累犯）。又甲○○前曾
    於95、96年間因施用毒品、竊盜等案件，經臺灣桃園地方法
    院先後以95年度訴字第1226號、95年度易字第583 號等判決
    ，各判處有期徒刑八月、一年四月確定，其後於96年間復經
    減刑後，更定其應執行刑為十一月，於96年9 月5 日因減刑
    後執行期滿釋放（構成累犯）。詎其二人猶不知悔改，復基
    於意圖為自己不法所有之犯意聯絡，先(一)於97年5 月27日下
    午6 時許，在臺北縣五股鄉○○路○ 段15號前，由甲○○在
    旁把風，乙○○持自備之機車鑰匙1 支，趁無人注意之際，
    插入丙○○（起訴書誤載為「廖瓊如」）所有停放該處之車
    號MEE-265 號重型機車電門，啟動竊取該機車。得手後，復
    (二)於同日晚上7 時10分許，由甲○○騎乘上開竊得之機車，
    後載乙○○，行經臺北縣五股鄉○○路35巷口時，見陳依彤
    獨自一人背負皮包行走於路上，即趁陳依彤行走不備之際，
    由甲○○騎乘機車自後趨近，再由乙○○出手搶奪陳依彤之
    皮包，惟因陳依彤抗拒與之拉扯，而未得逞，二人旋即共乘
    機車逃逸。嗣經路過目擊之機車騎士許世賢見狀趨前追趕，
    於同日晚上7 時55分許，至臺北縣五股鄉○○路○ 段與工商
    路口時，其二人機車因與汽車擦撞，人車倒地，復經許世賢
    高喊二人搶劫，其二人旋被民眾黃柏翔、盧峻邦、沈益民等
    人共同制伏，報警處理，當場並扣得乙○○所有上開行竊機
    車所用之機車鑰匙1 支，因而查悉上情。案經陳依彤訴由臺
    北縣政府警察局蘆洲分局報請臺灣板橋地方法院檢察署檢察
    官偵查起訴。
三、本件證據：
    (一)被告乙○○、甲○○警詢、偵查及於審理時之自白、被害
      人丙○○、告訴人陳依彤、證人許世賢、黃柏翔、盧峻邦
      、沈益民等分別於警詢、偵查之證述。
    (二)卷附之臺北縣政府警察局蘆洲分局搜索、扣押筆錄、贓物
      認領保管單、現場勘查採證及行竊工具等照片等可稽。
    (三)扣案之乙○○所有行竊機車使用之機車鑰匙1 支可證。
四、核被告乙○○、甲○○上開所為，均係犯刑法第320 條第1
    項之竊盜罪、同法第325 條第3 項、第1 項之搶奪未遂罪。
    其二人就上開所犯二罪，均有犯意聯絡及行為分擔，為共同
    正犯。又被告乙○○前曾於91年間因施用毒品案件，經本院
    以91年度訴字第1452號判決判處有期徒刑七月確定，於92年
    9 月22日縮刑期滿執行完畢；被告甲○○前則曾於95、96年
    間因施用毒品、竊盜等案件，經臺灣桃園地方法院先後以95
    年度訴字第1226號、95年度易字第583 號等判決，各判處有
    期徒刑八月、一年四月確定，其後於96年間復經減刑後，更
    定其應執行刑為十一月，於96年9 月5 日因減刑後執行期滿
    釋放，有臺灣高等法院被告前案紀錄表在卷可稽，被告二人
    前均受有期徒刑執行完畢後，而於五年以內故意再犯本件有
    期徒刑以上之各罪，均為累犯，應依刑法第47條第1 項規定
    ，各加重其刑。再其二人所犯搶奪部分，已著手於犯罪行為
    之實行而不遂，為未遂犯，衡其犯罪情節，均按既遂犯之刑
    減輕之。其二人上開加重、減輕等事由，依法並予先加後減
    。又被告二人上開所犯竊盜、搶奪未遂二罪間，犯意各別，
    行為互殊，所犯罪名不同，應予分論併罰。爰分別審酌被告
    二人之素行、各罪犯罪之動機、目的、手段、方法、共犯情
    節、所生危害、所獲不法利益及犯罪後坦承之態度等一切情
    狀，各量處如主文所示之刑，並定其應執行之刑。扣案之機
    車鑰匙1 支，係被告乙○○所有持以共犯竊盜罪所用之物，
    併予按其所犯宣告沒收。
五、依刑事訴訟法第273 條之1 第1 項、299 條第1 項前段、第
    310 條之2 、第454 條，刑法第28條、第320 條第1 項、第
    325 條第3 項、第1 項、第25條第2 項、第47條第1 項、第
    51條第5 款、第38條第1 項第2 款，刑法施行法第1 條之1
    ，判決如主文。
六、如不服本判決，得自收受送達之日起10日內向本院提出上訴
    狀（須附繕本）。
本案經檢察官靳開聖到庭執行職務
中    華    民    國    97    年    8     月    29    日
                      刑事第三庭  法  官  彭  全  曄
以上正本證明與原本無異
                                  書記官  林  怡  秀
中    華    民    國    97    年    8     月    29    日
附錄本案論罪科刑法條全文：
中華民國刑法第320條
意圖為自己或第三人不法之所有，而竊取他人之動產者，為竊盜
罪，處5年以下有期徒刑、拘役或5百元以下罰金。
意圖為自己或第三人不法之利益，而竊佔他人之不動產者，依前
項之規定處斷。
前二項之未遂犯罰之。
中華民國刑法第325條
意圖為自己或第三人不法之所有，而搶奪他人之動產者，處6月
以上5年以下有期徒刑。
因而致人於死者，處無期徒刑或7年以上有期徒刑，致重傷者，
處3年以上10年以下有期徒刑。
第 1 項之未遂犯罰之。


司法院資訊處製作；財團法人民間司法改革基金會備份。
